臺灣高等法院刑事判決
109年度交上易字第238號
上  訴  人  臺灣新北地方檢察署檢察官
上  訴  人  
即  被  告  江俊緯
選任辯護人  陳世錚律師
上列上訴人因過失傷害案件，不服臺灣新北地方法院108年度交
易字第156號，中華民國109年4月1日第一審判決（起訴案號：臺
灣新北地方檢察署108年度調偵字第1097號），提起上訴，本院
判決如下：
    主  文
原判決撤銷。
江俊緯犯過失傷害罪，處有期徒刑肆月，如易科罰金，以新臺幣
壹仟元折算壹日。
    犯罪事實
一、江俊緯於民國107年9月15日晚間9時許，駕駛車牌號碼000-0
     000號自用小客車搭載其妻宋念潔，沿新北市永和區中山路
    1段往永和路方向內側車道行駛，行至新北市永和區中山路1
    段與保生路口（下稱本案交岔路口）時，本應注意轉彎車應
    讓直行車先行、左轉彎時應顯示方向燈，行至交岔路口中心
    處左轉，並不得占用來車道搶先左轉，而依當時天候雨、夜
    間有照明、柏油路面濕潤無缺陷、無障礙物、視距良好，並
    無不能注意情事，竟疏未注意讓對向直行車先行及打左轉方
    向燈，貿然在未行至交岔路口中心處即占用來車道搶先左轉
    往保生路（往仁愛路方向），適陳天名騎乘車牌號碼000-00
    0號普通重型機車沿同市區中山路1段往中和方向行駛至本案
    交岔路口，因江俊緯未打方向無從注意上開汽車左轉之狀況
    ，江俊緯上開汽車右前車身與陳天名上開機車車頭發生碰撞
    ，致陳天名人車倒地，受有左前臂橈尺骨粉碎性骨折、右下
    腿脛腓骨末端粉碎性骨折、右足第四、五蹠骨非移位開放性
    骨折及右足背撕裂傷等傷害。江俊緯於肇事後，在犯罪未被
    有偵查權限之機關或公務員發覺前，主動向據報前往現場處
    理之員警表明係肇事者自首並接受裁判。
二、案經陳天名訴由新北市政府警察局永和分局報告臺灣新北地
    方檢察署檢察官偵查起訴。　　
    理  由
壹、證據能力部分：
    按被告以外之人於審判外之陳述，雖不符刑事訴訟法第159
    條之1至第159條之4之規定，而經當事人於審判程序同意作
    為證據，法院審酌該言詞陳述或書面陳述作成時之情況，認
    為適當者，亦得為證據。又當事人、代理人或辯護人於法院
    調查證據時，知有第159條第1項不得為證據之情形，而未於
    言詞辯論終結前聲明異議者，視為有前項之同意，同法第15
    9條之5亦有明定。查本件檢察官、上訴人即被告(下稱被告
    ）江俊緯、辯護人就本判決下列所引被告以外之人於審判外
    陳述之證據能力均不予爭執，迄至言詞辯論終結，亦未對該
    等證據之證據能力聲明異議，本院審酌該些供述證據作成時
    ，核無違法取證或其他瑕疵，認為以之作為本案之證據屬適
    當，自有證據能力。其餘資以認定被告犯罪事實之非供述證
    據，均查無違反法定程序取得之情形，依刑事訴訟法第158
    條之4反面規定，亦具證據能力。
貳、實體部分：
一、訊據被告江俊緯固坦承其於上開時間、地點，駕駛上開自用
    小客車欲左轉進入左轉往保生路（往仁愛路方向），適告訴
    人陳天名騎乘上開機車沿同市區中山路1段往中和方向行駛
    至交岔路口，兩車有發生碰撞，告訴人並受有上開傷害之事
    實。惟矢口否認有何過失傷害犯行，辯稱： 我沒有過失，
    我左轉時沒有看到告訴人的機車，因為前方斑馬線有行人，
    所以我有減速通過，案發當時我已經完成左轉，告訴人在距
    離我30公尺左右就已經跌倒，再滑向我的汽車。左轉彎車輛
    要禮讓的直行車對象應該是同時要通過路口以及即將要通過
    路口的車輛，我當時判斷被告是沒辦法撞得到我云云。辯護
    人則為被告辯護稱：依據事故現場圖、道路交通現場調查表
    所繪製的Ａ、Ｂ車行車方向，顯示Ｂ車即告訴人的機車不可能
    撞到Ａ車的右前車頭。另外依據原審的勘驗筆錄，監視器畫
    面顯示告訴人的機車有煞車之情形，足認見告訴人所述沒有
    看到被告車輛並不可採。此外依據刑事附帶民事起訴狀，告
    訴人自承當天所騎乘的機車為車行所借用之代步車，顯見告
    訴人對於該機車之性能並不熟悉，加上當時天氣惡劣，煞車
    後可能導致機車滑行，才會導致人車分離，就是因為有倒地
    滑行的情況，造成人車分離，告訴人才沒有塞在被告車輛右
    後側下方等語（本院卷第201-202頁）。經查：
  ㈠被告於上開時、地駕駛上開汽車與騎乘上開機車之告訴人發
    生車禍，告訴人因而受有上開傷害等情，為被告所承認（偵
    字卷第4、15頁、原審交易字卷第226、227頁、本院卷第82
    、198-199頁），核與證人即告訴人陳天名於警詢、偵查及
    審理中證述之情節相符（偵字卷第7-10、17、33、125-129
    頁、原審卷第211-216頁），並有道路交通事故調查報告表
    、（一）（二）各1份、現場及車損照片共89張、天主教永
    和耕莘醫院107年9月25日診斷證明書、108年3月1日更永醫
    字第1080001383號函及附件、原審109年3月11日勘驗筆錄與
    附件一至三擷取照片各1份在卷可參（偵字卷第13、21-27頁
    、原審交易字卷第77-165、198-203、241-268頁），此部分
    事實洵堪認定。
　㈡關於本案車禍發生之經過，依證人即告訴人陳天名於107年10
    月2日第一次警詢筆錄陳稱：我騎乘普通重型機車從竹林路
    要前往中和區中山路2段，途中沿中山路一段往中山路直行
    內側車道靠右側行駛，行經肇事地點時，未看見對方車輛出
    現，忽然間我覺得我車撞到某個物品，倒地後我才發現我是
    與一部汽車發生交通事故等語（偵字卷第33頁）；偵查中證
    稱：我綠燈直行，對方忽然從我左方對向車道左轉，他沒有
    打方向燈，就發生碰撞，是我撞到他，我也不知道怎麼撞上
    去，對方的撞擊點在右前輪上方葉子板，碰撞後我人車倒地
    ，我根本沒有看到對方，因為我綠燈就看前方直行，前方沒
    有任何障礙物我就直行等語（偵字卷第64頁）；於審理中證
    稱：當天我正常速度行駛直行到交岔路口，結果被告車子忽
    然開出來所以就碰撞了，當時我的行車號誌是綠燈，案發前
    我完全沒有看到被告這台車，我是在中山路1段的內側車道
    偏中線位置，我一般到路口會減緩速度，當時有按剎車減速
    ，我沒有印象有剎車滑倒情形。發生車禍後我意識有短暫模
    糊，有意識時我就已經躺在被告車子右前車輪旁邊等語（原
    審卷第211-214頁）。參以被告於107年9月15日即事故發生
    當日，於新北市政府警察局永和交通分隊警詢時供稱：我看
    見對方車不知何處與我右前側車身發生碰撞以及感受撞擊，
    下車查看發現對造人倒在我車右前門處，發生碰撞前我沒有
    聽見喇叭聲。我發現時已經發生碰撞因此沒有採取反應措施
    。第一次撞擊部位是我右前葉子板等語（偵字卷第15頁），
    已徵被告於案發當日所製作之警詢筆錄，即明確表示告訴人
    所騎乘之上開機車與被告所駕駛之車輛發生第一次撞擊之位
    置係在車右前葉子板無誤，而被告汽車右前車身葉子板有明
    顯大範圍凹陷及淺色刮擦痕、告訴人機車車頭前護板中央有
    破損且已完全脫落、右側車燈破裂，兩者車損高度大致相符
    ，有兩車車損照片可證（原審卷第85-91、107-109、113-13
    3頁），足認被告駕駛汽車左轉彎時，未讓右側之告訴人機
    車直行通過本案交岔路口，兩車遂發生碰撞，且第一時間發
    生碰撞位置應係被告車輛右前車身與告訴人機車車頭。又依
    卷附本案交岔路口監視錄影雖未拍攝到兩車碰撞情形，但可
    見被告駕駛汽車左轉時並無閃左轉方向燈，亦未在路口停等
    以確認、等待對向直行來車通過，告訴人之機車沿內側車道
    直行接近本案交岔路口時則有向右行駛、顯示紅色剎車燈之
    情形，有上開原審勘驗筆錄1份與附件一編號3至9、附件二
    編號4至8、附件三編號1至6所示擷取照片在卷可參（原審卷
    第199、201、202、242-245、254-256、261-263頁），且由
    道路交通事故調查報告表所示被告自稱車輛行向，可見被告
    駕駛汽車尚未行至保生路雙向中央分隔島前即已左轉往保生
    路（往仁愛路方向）（偵字卷第23頁），現場照片亦顯示案
    發後被告汽車仍在交岔路口範圍，被告汽車車身大部分係位
    在中山路1段往中和方向之外側車道、保生路（往中山路1段
    281巷方向）內側車道上（原審卷第77-85頁），益見證人即
    告訴人陳天名證稱被告汽車未讓其直行機車先行，且未打方
    向燈等節，信而有徵，堪以採信，且被告駕駛汽車在未行至
    交岔路口中心處即占用來車道搶先左轉。參以原審勘驗結果
    （一）2.記載「畫面左側出現號牌『 000-0000』之自小客車
    （下稱A車），A車有開啟車前車燈、並自畫面左側持續行駛
    通過畫面中央並往畫面右側略下方處行進，可知A車行向係
    自畫面左側之道路左轉彎並持續行駛，惟依畫面所示，A車
    於上開行駛過程中未見有閃左轉方向燈，且位在路口停等（
    如附件一編號3至9所示）」，（一）3.記載「畫面右側略下
    方處可見A車右後車側近保險桿即車燈，A車為靜止狀態，B
    車則呈現右側車身倒地、自畫面右下角處往畫面左方處持續
    滑行，嗣於畫面右下方處位置停止（如附件一編號12至20所
    示）」（原審卷第199頁），復參以附件照片（原審卷第242
    -246頁），足認被告當時仍係進行左轉彎中而與告訴人所騎
    乘之上開機車發生碰撞，並非如被告及其辯護人所稱當時被
    告業已完成左轉彎等情。基此，被告所辯發生碰撞時已完成
    左轉彎，係告訴人自行打滑後向特定方向滑行始與被告所駕
    駛之車輛發生碰撞云云，均屬事後卸責之詞，並非可採。
　㈢證人宋念潔於原審審理中雖證稱：我當時坐在副駕駛座，車
    子在轉的時候我有往右邊看有沒有車子過來，但沒有看到任
    何車子，接下來我聽到機車磨地聲，我有問我先生那是什麼
    聲音，接著感覺車子有蹦一聲，我問他怎麼搞的，他說有人
    摔車撞到我們，但我都沒有看到，我探頭出去右前方的窗戶
    才看到有人躺在那邊，我感覺是車子右側後面被撞擊，就我
    看到情況是人車分離，機車在右後方云云（原審卷第204-20
    6頁），然依證人宋念潔所證其與被告當時是要去補習班接
    送小孩、不確定有無使用手機，被告汽車左轉時其僅稍微看
    一下右側、轉完就看前方，只有聽到聲音但撞擊情況沒有看
    到等情（原審卷第207、209頁），可見證人宋念潔並非汽車
    駕駛人且於事故發生時可能正使用手機，其於被告汽車左轉
    時對於右側對向車道有無來車未必投注相當之注意，也未目
    擊兩車究竟如何發生碰撞。再者，依道路交通事故調查報告
    表所示現場並未留有刮地痕（偵字卷第12頁），到場處理本
    案交通事故之員警王品儒復於本院證稱現場並未發現刮地痕
    （本院卷第189-190頁，詳如後述），且如前述被告汽車右
    前車身葉子板有明顯大範圍凹陷及淺色刮擦痕，理應係受相
    當強力之撞擊所導致，被告亦坦認此為本案車禍所造成（原
    審卷第226頁），反觀被告汽車右後車身並無明顯凹陷，僅
    在右後車門下方有白色刮擦痕，此有被告汽車車損照片可稽
    （原審卷第99-103頁），以證人宋念潔坐在被告汽車副駕駛
    座與前述右前車身葉子版凹陷處相當接近，衡情應會對於被
    告汽車右前方遭強力撞擊而震動感受較為深刻，但其反而證
    稱感覺是右側後方被撞擊，有違常情並與上開客觀現場跡證
    不符，尚難採信，是無從以證人宋念潔之證述為有利被告之
    認定。
　㈣證人即到場處理之員警王品儒於本院審理證稱：原審卷第277
    頁刑事辯護意旨狀附件三之照片中拍到的虛線轉彎線，我不
    確定事發時是否就有，我主要是看有無禁止左轉標誌及直行
    或左轉的路面標線，轉彎線在處理交通事故的過程中並沒有
    那麼重要，僅有指引車輛轉彎的功能，但無強制規定跨越要
    處罰，處理本案當時沒有仔細看地上有無前述標線。被告車
    輛當時由中山路一段左轉保生路。事發時被告車輛停放在何
    處以照片為準，我處理那麼多車禍案件，我不會記得。我不
    清楚當時被告車輛是否已經超越對向外側車道，地上有無任
    何刮地痕以當時我繪製的現場圖為準，我的現場圖沒有畫應
    該就是沒有，時間那麼久我不記得當時的情形。我有印象就
    是當天雨下很大，是比一般還要大的雨，現場沒有發現刮地
    痕；既然我沒有發現，我如何解釋「為什麼我沒有發現」這
    件事，我每一件都一定會看車輛的位置以及地面有無刮地痕
    、剎車痕、落石。我的原則是車子在做轉彎的動作就是在轉
    彎，我不會去判斷是剛轉彎、轉彎中或轉彎完成。本案我到
    現場時，沒有印象被告的車輛有無打轉彎的方向燈，但就算
    我到現場時有打燈，也不表示車禍發生時車輛有打燈，我當
    交通警察三年，案發時，我擔任交通警察快1年等語。（本
    院卷第188-193頁）。從而依證人所述，當日前往處理本案
    交通事故時，現場並未發現刮地痕，從而無法認定有被告所
    述係告訴人先自摔後始與被告所駕駛之上開車輛發生碰撞，
    再者，虛線轉彎線僅有指引車輛轉彎的功能，但無強制規定
    跨越要處罰，僅為駕駛人轉彎時之參考，業據證人證述明確
    ，自不能以是否依轉彎線進行轉彎，作為判斷有無過失之依
    據，況依檢察官於原審所提出案發現場之照片，案發當時地
    面並未劃有轉彎線（見原審卷第77-83、89、93、95-103頁
    ），是被告前開所辯尚不足採。至辯護人稱證人王品儒處理
    本案發生時，擔任交通警察之經驗約1年，加上當時天氣惡
    劣，而未注意刮地痕、轉彎標示線等語，然依卷案發當時之
    照片，確實無轉彎標示線，業經本院認定如前，且證人王品
    儒業已證述其處理交通事故均會確認車輛的位置以及地面有
    無刮地痕、剎車痕、落石，況證人王品儒當時擔任交通警察
    約1年，已有一定之期間，是辯護人據此認係證人王品儒疏
    未注意案發現場之刮地痕、轉彎標示線，尚難採信。
　㈤另關於告訴人是否有未注意車前狀況之過失乙節，查告訴人
    當時係綠燈直行，於行經路口復有剎車減速，且被告於左轉
    彎時復疏未打左轉方向燈，而轉彎車應讓直行車先行，已如
    前述，車輛轉彎本係動態之過程，若未注意禮讓直行車先行
    ，轉彎之過程中本有侵害直行車路權之情形，於此情形下被
    告復未打方向燈，告訴人自無從判斷被告當時之行向，難認
    告訴人有何過失責任。至本案經被告申請新北市政府車輛行
    車事故鑑定會鑑定結果，雖認被告駕駛自用小客車，沿永和
    區中山路往永和路方向直行左轉保生路，行經肇事地點轉彎
    車未讓直行車先行，與沿中山路1段往中山路2段方向直行未
    注意車前狀況之陳天名所駕駛普通重型機車，發生碰撞。被
    告駕駛自用小客車，轉彎車未讓直行車先行，為肇事主因，
    告訴人駕駛普通重型機車，未注意車前狀況，為肇事次因，
    有上開鑑定會107年12月28日新北車鑑字第0000000號鑑定意
    見書附卷可參（見偵卷第70至72頁）；再經檢察官囑請新北
    市車輛行車事故鑑定覆議會覆議結果，亦維持前述新北市政
    府車輛行車事故鑑定會之鑑定意見，並就檢察官囑託鑑定「
    告訴人稱對方未開車燈」部分，經覆議會檢視卷內稽證，認
    被告左轉尚有開啟前車燈，至於是否有開啟左轉方向燈一節
    ，卷內無跡證可據以研判等情，有新北市政府交通局108年3
    月27日新北交安字第1080245609號函在卷可按（偵卷第155-
    156頁）。然上開鑑定會107年12月28日鑑定意見書中，肇事
    經過部分僅記載：被告駕駛自用小客車，沿永和區中山路往
    永和路方向直行左轉保生路，行經肇事地點，與沿中山路1
    段往中山路2段方向直行，由告訴人所駕駛普通重型機車，
    發生碰撞等內容；駕駛行為部分僅記載：被告駕駛自用小客
    車，沿永和區中山路往永和路方向直行左轉保生路，行經肇
    事地點轉彎車未讓直行車先行，與沿中山路1段往中山路2段
    方向直行未注意車前狀況之陳天名發生碰撞等內容；其他部
    分則記載：一、被告『警詢略…我駕駛自用小客車000-0000號
    自用小客車，行駛中山路往永和路方向直行行駛，我要左轉
    保生路，要到臺北市接小孩，當時我向號誌為綠燈，我於路
    口前不知道多遠前打左轉方向燈，我緩慢續左轉，邊左轉時
    我有看對向車流，我沒有看到對方，接著我聽見有倒地聲，
    我向右查看，但我沒看清楚對方是以倒地方式或直立方式滑
    向我車，同時我有聽到刮地的聲音，接著便看見不知何處與
    我右前側車身發生碰撞以及感受撞擊，我下車看看見對造人
    倒在我車右前門處。發生碰撞前我沒有聽見喇叭聲。發現時
    也發生碰撞因，此沒有採取反應措施。第一次撞擊部位為右
    前葉子板。肇事當時速率10公里/小時。當時天候中等程度
    下雨夜間。視線尚可，因雨勢。我向綠燈號誌。』二、告訴
    人『警詢略…我駕駛000-000號普通重型機車，從竹林路要前
    往中和區中山路2段，途中沿中山路1段往中山路2段方向直
    行內側車道靠右側行駛，行經肇事地點時，我未看見對方車
    輛出現，忽然間我感覺到我車撞到某個物品，倒地後我才發
    現我是與一部汽車發生交通事故，至於雙方如何發生的，我
    不太清楚。當時視線清楚、車流量正常，有下小雨。無障礙
    物。綠燈號誌。』等內容；是由鑑定意見書中並未認定被告
    駕車左轉時有未打左轉方向燈之行為，且對被告警詢中稱「
    我有打方向燈」此語未加論駁等情觀之，可徵鑑定會委員應
    係採信被告稱其有打方向燈之片面說法，致所認定之基礎事
    實即有錯誤。而被告左轉彎前是否有打方向燈為本案判斷被
    告、告訴人是否具有過失之重要因素，上開鑑定會此部分之
    事實認定既然有誤，其因此作成之鑑定意見即有瑕疵，無可
    憑採。又前引新北市政府交通局覆議意見函中，亦僅載稱「
    審視貴署108年2月20日所送補充告訴理由狀內容，並依貴署
    108年2月1日所送卷宗內調查跡證、光碟片內資料與影像等
    資料研議旨案事故成因，另參酌相關法規中「汽車行駛至交
    岔路口，轉彎車應讓直行車先行；…駕駛人應注意車前狀況
    ，並隨時採取必要之安全措施。」等語後，即維持原新北市
    政府車輛行車事故鑑定會之結論，且就被告左轉彎前是否有
    打方向燈此節認卷內無跡證可據以研判，顯然與新北市政府
    車輛行車事故鑑定會同係基於被告左轉彎前有打方向燈此錯
    誤事實而作成鑑定意見，亦有瑕疵甚明，自亦不能憑為認定
    告訴人有過失之認定，併此敘明。
　㈥被告及其辯護人雖聲請將本案車禍再送國立交通大學或警察
    大學鑑定，因監視器顯示被告當時已經左轉，故右前車頭已
    經消失在監視器畫面，此時告訴人之機車始出現在畫面上，
    且為右倒滑行情形，因此無法認定有兩車相撞（本院卷第85
    頁），惟本案車禍發生經過及被告駕車有如上過失，已有上
    開相關事證可證，因待證事實已臻明確，本院認無調查之必
    要，附此敘明。
　㈦綜上，被告上揭所辯，顯係事後圖卸刑責之詞，不足採信。
    是本件事證明確，被告犯行洵堪認定，應予依法論處。
參、論罪及刑之減輕事由：
一、按行為後法律有變更者，適用行為時之法律。但行為後之法
    律有利於行為人者，適用最有利於行為人之法律，刑法第2
    條第1項定有明文。被告行為後，刑法第276條業於108年5月
    29日修正公布，於同年月31日生效，修正前刑法第276條第1
    項規定：「因過失致人於死者，處二年以下有期徒刑、拘役
    或（銀元）二千元以下罰金。」修正後刑法第276條規定：
    「因過失致人於死者，處五年以下有期徒刑、拘役或（新臺
    幣）五十萬元以下罰金。」經比較新、舊法結果，修正後過
    失致死罪已提高法定刑度，顯未較有利於被告，依刑法第2
    條第1項規定，自應適用修正前之刑法第276條第1項規定論
    處。
二、核被告所為，係犯修正前刑法第284條第1項前段之過失傷害
    罪。
三、被告於肇事後前，在有偵查權限之警察機關尚不知何人為肇
    事者前，即留在現場向前來現場處理之警員坦承為肇事駕駛
    ，此觀被告警詢筆錄及永和分局刑事案件報告書即明（偵卷
    第42頁），嗣並接受裁判，符合自首要件，本院考量其此舉
    有助減省司法機關追緝犯罪嫌疑人之資源，爰依刑法第62條
    前段之規定減輕其刑。
肆、撤銷改判之理由、科刑：
一、原審以被告犯罪事證明確，據以論罪科刑，固非無見。惟：
    原審以被告疏未注意於本應注意轉彎車應讓直行車先行、左
    轉彎時應顯示方向燈，行至交岔路口中心處左轉，並不得占
    用來車道搶先左轉，而依當時天候雨、夜間有照明、柏油路
    面濕潤無缺陷、無障礙物、視距良好，並無不能注意情事，
    竟疏未注意讓對向直行車先行及打左轉方向燈，貿然在未行
    至交岔路口中心處即占用來車道搶先左轉往保生路（往仁愛
    路方向），適陳天名騎乘車牌號碼000-000號普通重型機車
    沿同市區中山路1段往中和方向行駛至本案交岔路口，因未
    注意前方江俊緯上開汽車左轉之狀況，致兩車發生碰撞，然
    被告疏未打左轉方向燈，於此情形，告訴人無從判斷被告當
    時之行向，難認告訴人有何過失等情，均如前述，是原審認
    定事實，尚非無誤。檢察官上訴意旨則以：告訴人未超速行
    駛，且於察覺被告貿然左轉時，已偏右行駛嘗試閃避並持續
    煞車，惟仍無法避免撞擊，告訴人已盡其所能避免此次事故
    發生，難謂其有何未注意車前狀況之過失。是原審判決誤認
    告訴人與有過失，並將之作為被告科刑輕重標準，判決即非
    適法為有理由，應由本院將原判決撤銷改判。
二、爰以行為人之責任為基礎，審酌被告領有駕駛執照，卻仍駕
    駛自用小客車行經肇事地點時，本應依照規定讓直行車先行
    ，左轉彎時應顯示方向燈，行至交岔路口中心處左轉，並不
    得占用來車道搶先左轉，卻疏未注意，致發生本件交通事故
    ，造成告訴人所受傷勢不輕，其行為應予非難，犯後仍否認
    犯行之態度，雖表達有和解意願，然迄今未與告訴人達成和
    解並賠償損害，素行，過失情節，告訴人所受傷勢，兼衡被
    告個人戶籍資料查詢結果註記為二、三專畢業之教育程度（
    原審卷第15頁）、目前之工作及月收入、家庭生活狀況（原
    審卷第233頁）等一切情狀，量處如主文第2項所示之刑，並
    諭知易科罰金之折算標準。
據上論斷，應依刑事訴訟法第369條第1項前段、第364條、第299
條第1項前段，判決如主文（依刑事裁判簡化原則，僅記載程序
條文）。　　　
本案經檢察官王江濱提起公訴，檢察官郭逵提起上訴，檢察官許
鈺茹到庭執行職務。　
中　　華　　民　　國　　109 　年　　12　　月　　16　　日
　　　　　　      刑事第七庭    審判長法　官  孫惠琳 
 　　　　　　　　　　　　　　　　　   法　官  張育彰　　　法　官  王惟琪 
以上正本證明與原本無異。
不得上訴。
                                      書記官  呂修毅
中　　華　　民　　國　　109 　年　　12　　月　　18　　日
附錄：本案論罪科刑法條全文
修正前中華民國刑法第284條
（過失傷害罪）
因過失傷害人者，處6月以下有期徒刑、拘役或5百元以下罰金，
致重傷者，處1年以下有期徒刑、拘役或5百元以下罰金。
從事業務之人，因業務上之過失傷害人者，處1年以下有期徒刑
、拘役或1千元以下罰金，致重傷者，處3年以下有期徒刑、拘役
或2千元以下罰金。